【裁判字號】    97,抗,1030
【裁判日期】    970701
【裁判案由】    支付命令
【裁判全文】
臺灣高等法院民事裁定                  97年度抗字第1030號
抗  告  人  中國力霸股份有限公司
法定代理人  甲○○
上列抗告人與相對人友台企業股份有限公司間支付命令事件，對
於中華民國九十七年五月二十八日臺灣台北地方法院九十七年度
促字第一三九五０號裁定，提起抗告，本院裁定如下：
    主  文
抗告駁回。
抗告費用由抗告人負擔。
    理  由
一、原裁定意旨略以：「抗告人於裁定期間內未予補正，其聲請
    不合法。」等語。
二、抗告意旨略以：「抗告人因財務困窘，且所聲請之支付命令
    所需檢附之退票理由單甚多，難以於短時間之內提送，已盡
    力蒐集相關退票理由單。」等語。
三、按支付命令之聲請，應表明請求之原因事實；支付命令之聲
    請，不合於第五百零八條至第五百一十一條之規定，法院應
    以裁定駁回之；前項裁定，不得聲明不服，民事訴訟法第五
    百一十一條第三款、第五百一十三條第一項前段、第二項分
    別定有明文。蓋駁回支付命令聲請之裁定，並無確定力，聲
    請人不妨於補正合法要件後，重為支付命令之聲請，或逕行
    提起訴訟，自無許其聲明不服之必要（民事訴訟法第五百一
    十三條立法理由參照）。次按不得抗告乃法律所規定，法院
    不得依職權改變，故不得抗告之裁定，不因原裁定正本誤載
    為得抗告而受影響（最高法院九十六年度台抗字第二０九號
    裁定意旨參照）。經查：抗告人向原法院聲請依督促程序發
    支付命令，於聲請狀上並未釋明本件係請求貨款或票款，且
    如為票款，亦未提出退票理由單據以釋明（見原審卷聲請狀
    ）。原法院乃於民國（下同）九十七年五月六日以九十七年
    度促字第一三九五０號裁定，命抗告人於收受裁定五日內，
    補正上開事項，該裁定已於九十七年五月十三日送達抗告人
    ，惟抗告人仍未補正，原法院為駁回聲請之裁定，經核於法
    並無不合。抗告人雖有上開抗告意旨之陳述，且已於本院提
    出補正。惟依民事訴訟法第五百一十一條、第五百一十三條
    第一項條文可知，聲請人聲請支付命令，本應於聲請時即應
    具備聲請要件，如於聲請時未予具備，亦未補正，法院應將
    聲請駁回。且為符督促程序求速達之制度目的，自不因抗告
    人於駁回裁定後補正而影響原裁定之合法。況依前揭規定，
    駁回支付命令聲請之裁定本不得聲明不服，雖原裁定附記誤
    載得為抗告，然依上開說明，亦不因誤載而受影響，是抗告
    人對不得抗告之裁定提起抗告，顯非法之所許，仍應予駁回
    。
四、據上論結，本件抗告為不合法，爰裁定如主文。
中    華    民    國    97    年    7     月    1     日
                    民事第三庭
                        審判長法  官    林敬修
                              法  官    黃騰耀
                              法  官    藍文祥
正本係照原本作成。
不得再抗告。
中    華    民    國    97    年    7     月    2     日
                              書記官    顧倪淑貞


司法院資訊處製作；財團法人民間司法改革基金會備份。
